---
title: "aula nivelamento"
author: "poli"
date: '2023-08-29'
output: html_document
---

# Aula de nivelamento

Todos os scripts estão salvos e disponíveis pra consulta. 

## Exercício 1

Carregue as bibliotecas "dplyr" e "stringr", logo após direcione para a pasta de trabalho:
```{r echo=FALSE, message=FALSE}
library(dplyr)
library(stringr)

setwd("~/documentos/R/Residência Dados Luiz")
```

Importe a base de dados (da síndrome congênita), depois visualize as 10 primeiras e últimas linhas e utilize uma função de resumo para ter uma noção de toda a base de dados.
Elimine a última linha da base de dados.
```{r}
basecefalia<-read.csv("base microcefalia.csv")
#summary(zika)
head(basecefalia, 10)
tail(basecefalia, 10)
glimpse(basecefalia)
View(basecefalia)
basecefalia <- basecefalia[-93,]
```

**Pergunta 1**
Quantas variáveis temos do tipo numérica e qual?

## Exercício 2

Calcule a quantidade de mães da raça cor branca e depois da raça cor negra (não leve em consideração para o exercício as de raça cor parda)
```{r echo=FALSE, message=FALSE}
#mães brancas: coluna 18
#mães negras: coluna 19
sum(as.numeric(basecefalia$Raca_Mae_Branca), na.rm = T)
sum(as.numeric(basecefalia$Raca_Mae_Negra), na.rm = T)
```


```{r}

```
A base conta com 205 mães brancas e 84 mães negras

## Exercício 3

Troque os hífens por zero, mude para o formato numérico e repita a soma. 
```{r}
#mães brancas
basecefalia$Raca_Mae_Branca <- str_replace_all(basecefalia$Raca_Mae_Branca, "-", "0")

basecefalia$Raca_Mae_Branca <- as.numeric(basecefalia$Raca_Mae_Branca)

sum(basecefalia$Raca_Mae_Branca)


#mães negras
basecefalia$Raca_Mae_Negra <- str_replace_all(basecefalia$Raca_Mae_Negra, "-", "0")

basecefalia$Raca_Mae_Negra <- as.numeric(basecefalia$Raca_Mae_Negra)

sum(basecefalia$Raca_Mae_Negra)
```


Realize as duas somas em um mesmo script e nomeie os títulos das colunas das somas para "total_mães_brancas" e "total_mães_negras" respectivamente
```{r}
basecefalia %>% summarise(total_maes_brancas=sum(Raca_Mae_Branca), total_maes_negras=sum(Raca_Mae_Negra))
```

Retire todos os hífens da tabela por zero e depois transformar as colunas que são numéricas pra formato numérico (da coluna 3 até a 67)
```{r}
basecefalia[basecefalia == "-"] <- "0"
basecefalia <- basecefalia %>% mutate_at(c(3:67), as.numeric)
```
